臺灣高等法院高雄分院刑事判決　　　　　　　　　　九十三年度上訴字第四七六號
　　上　訴　人
　　即　被　告　甲○○
　　指定辯護人　本院公設辯護人　李佩娟
右上訴人因強盜案件，不服臺灣高雄地方法院九十二年度訴字第一四七九號中華民國
九十三年四月三十日第一審判決（起訴案號：臺灣高雄地方法院檢察署九十二年度偵
字第三二二三號，移
上訴，本院判決如左：
      主  文
上訴駁回。
      事  實
一、甲○○前因違反肅清煙毒條例案件，經台灣高雄地方法院以八十三年度訴字第二
    九八０號判處有期徒刑三年一月確定，甫於民國八十七年一月十三日執行完畢。
    竟仍不知悔改，復基於意圖為自己不法所有之概括犯意，連續於(一)九十一年十二
    月十一日十五時四十分許，與姓名年籍不詳之成年男子（查無積極證據證明係少
    年），基於共同攜帶兇器強盜犯意之聯絡，前往高雄縣橋頭鄉○○村○○路一五
    Ｏ號之「信安瓦斯行」，並推由甲○○持客觀上對於人之生命、身體具有危險性
    ，可供兇器使用之白鐵材質，長約三十公分具有鋸齒狀之不詳利器一支藏於身上
    ，進入該瓦斯行，而該名名籍不詳之成年男子，則駕駛未懸掛車牌之機車一部在
    店外等候伺機接應。待甲○○進入該瓦斯行後，即向瓦斯行之會計小姐丁○○佯
    稱要訂購瓦斯，丁○○則請甲○○先填寫送貨地址，並準備打電話與運送之人員
    聯絡，此時甲○○竟先徒手撥開丁○○之手，不讓丁○○繼續打電話，進而持上
    開之不詳利器直立於丁○○眼前後，再架於丁○○之頸部，致使不能抗拒，喝令
    丁○○不要說話，將錢交出。丁○○為免瓦斯行財物受損，即向甲○○稱：店內
    剛做生意，現金不多等語，惟甲○○不予採信，即自行動手逐一打開瓦斯行店內
    櫃檯之抽屜，待甲○○準備打開丁○○置放店內多數現金之抽屜之際，楊女即向
    甲○○稱皮包內有錢，並打算自皮包內拿出一疊百元鈔票約新台幣（下同）一萬
    二千元予甲○○，詎甲○○見丁○○拿出皮包後，即動手將丁○○上述之皮包搶
    下；丁○○為恐皮包內之證件亦遭一併搶走，又乘機將皮包搶回，並將上開一疊
    百元鈔票約一萬二千元擲向甲○○，而為交付；詎甲○○仍心有未甘，又搶走楊
    女手上之皮包，楊女則再伺機搶回，並往瓦斯店後方之廚房方向跑去，甲○○亦
    尾隨丁○○跑至店內廚房，丁○○因已無路可逃，遂將整個皮包內之東西倒出，
    甲○○見狀，即強取其中零錢一包（嗣後離去時並未帶走），並反鎖廚房門鎖及
    告知丁○○五分鐘後始可走出廚房後離去。嗣丁○○於甲○○離開不久後，即追
    出店外（廚房門鎖並無法反鎖）大喊：搶劫等語，於丁○○跑出店外時，即見上
    述不詳姓名年籍之成年男子，駕駛上述機車搭載甲○○逃逸。(二)又於九十一年十
    二月十三日十六時二十分許，與林國精（業經本院以九十二年度上訴字第二Ｏ一
    六號判處有期徒刑七年六月，並經最高法院駁回上訴確定在案）共同基於攜帶兇
    器強盜之犯意聯絡，由林國精騎機車（車牌號碼不詳）後載甲○○，途經高雄市
    左營區○○路四十六號「左營國軍福利中心」西側門旁時，適逢丙○○攜同母親
    黃蔡金與四個月大之幼子自「國軍福利中心」購物完畢，將購得之物品放入其所
    駕駛之車號九Ｓ—二六七九號自小客車後行李箱之際，甲○○、林國精見狀，認
    有機可乘，便由林國精騎機車在自小客車左前車門旁把風，甲○○則自身上拿出
    對人之生命、身體具有危險性，可供兇器使用之西瓜刀一把（未扣案），下車以
    西瓜刀抵住丙○○大腿，向丙○○恐嚇稱：「妳錢拿出來，否則刀子就砍下去」
    等語，並喝令丙○○進入上開自小客車駕駛座、黃蔡金懷抱幼子進入右後座，甲○○亦一同進入自小客車右前座，繼續持西瓜刀喝令丙○○、黃蔡金交出金錢，
    至使丙○○、黃蔡金不能抗拒，而由丙○○交付二千四百元、三星牌行動電話一
    支（序號：000000000000000號），黃蔡金則因未攜帶財物而未
    交付；此時林國精在車外提醒甲○○應取走自小客車鑰匙，甲○○隨即下車繞到
    駕駛座旁並坐上林國精所騎之機車，喝令丙○○交出自用小客車鑰匙，丙○○在
    無法抗拒之情形下，將鑰匙交予甲○○，甲○○隨即取走該鑰匙，並強取丙○○
    左手腕上之手錶一只，甲○○、林國精以此方式強取他人財物後，隨即共乘機車
    逃離現場，並在距離現場不遠處將車號九Ｓ—二六七九號自小客車鑰匙丟棄於路
    旁，並將強盜所得之行動電話於同日下午十七時三十分許，由林國精以其名義至
    王權智經營之太元通訊行變賣，換得現金三千元，與強盜所得之現金均朋分花用
    殆盡。
二、案經高雄市政府警察局左營分局報告台灣高雄地方法院檢察署檢察官偵查起訴，
    暨高雄縣警察局岡山分局報告台灣高雄地方法院檢察署檢察官移請台灣高雄地方
    法院併案審理。
      理  由
一、訊據上訴人即被告甲○○矢口否認有何犯罪事實欄(一)、(二)所載之加重強盜之犯行
    ，辯稱：被告並未為上開二件加重強盜之犯行，而九十一年十二月十三日案發當
    日，被告是在台南家中與母親作早餐店的生意，從早上工作到下午一點多左右，
    並未與林國精到案發現場，實施強盜犯行云云。
二、經查：
  (一)就犯罪事實(一)之部分：
  (1)被告確在九十一年十二月十一日十五時四十分許，與姓名年籍不詳之成年男子，
    一同前往高雄縣橋頭鄉○○村○○路一五Ｏ號之「信安瓦斯行」，而被告當時有
    持白鐵材質長約三十公分具有鋸齒狀之不詳利器一支藏於身上，進入該瓦斯行，
    而該名名籍不詳之成年男子，則駕駛未懸掛車牌之機車一部在店外等候伺機接應
    。待被告進入該瓦斯行後，先則向被害人即證人丁○○佯稱要購買瓦斯，嗣後即
    取出上述預藏於身上之白鐵材質之鋸齒狀之不詳利器一支，直立於被害人眼前，
    並隨即架於被害人之頸部部位，請被害人不要說話，將錢交出，至使被害人陷於
    不能抗拒之狀態下，主動要將皮包內拿出上述一疊百元鈔票約一萬二千元予被告
    之際，遭被告將被害人整個皮包搶走；嗣被害人雖一度將上述皮包奪回，並將上
    開一萬二千元擲向被告而為交付，惟因瓦斯行店內之後門已上鎖，其無法逃離，
    故在被告追躡其至位於信安瓦斯行後方之廚房時，因在無法抗拒之情形下，只好
    任由被告將前述之百元鈔票約一萬二千元取走；及被告再搶走被害人皮包時，曾
    又強取被害人皮包中之零錢一包，惟被告嗣後離去時，並未取走；又被告離開信
    安瓦斯行時，被害人曾目擊瓦斯行店外，有一名姓名年籍不詳身穿橘色衣服之成
    年男子，駕駛一部未懸掛車牌之機車，接應被告，並將被告搭載離去等事實，業
    據被害人即證人丁○○於原審法院九十三年四月十六日審判中證述明確。
  (2)辯護人雖以：被告否認有為本件之犯行，且證人丁○○於警詢及偵查中之指認有
    問題，而若發生證人指認錯誤之情形，被告不易反駁，是不能依此認定被告即係
    本件之犯罪行為人；及證人何真慕於九十二年七月二十六日第四次警詢筆錄中所
    為被告曾在橋頭鄉一間瓦斯行強盜犯行之供述，係屬傳聞證據，不具有證據能力
    云云。查被害人即證人丁○○固於原審法院同日審理中明白證稱：伊在岡山分局
    時並不敢明確指認被告即係在九十一年十二月十一日十五時四十分許至「信安瓦
    斯行」對其為強盜犯行之人，警詢筆錄是警察寫好才拿給伊看，警員有告訴伊被
    告的同夥（指何真慕）都已講出來沒有問題，所以伊才會在警詢筆錄記載伊可以
    詳細指認之情形下，仍然在九十二年八月二十五日之警詢筆錄簽名（見同日審判
    筆錄第七、八頁）；惟：按我國修乙刑事訴訟法第一百五十九條採行傳聞法則
    之目的，其立法理由主要有三：其一乃基於程序權之保障，為維護被告之反對詰
    問權；其二為求實體真實之發見，排除類型上具有虛偽風險之傳聞證據；其三認
    較符合當事人進行原則的訴訟模式，有助於強化交互詰問制度。然首先應確定證
    詞是否符合傳聞之定義，其次是定義上屬於傳聞證據，是否成立傳聞之例外。若
    不合乎傳聞法則例外規定，始無證據能力。所謂傳聞證據，係指審判期日外之陳
    述證據，係以書面之方式提出於審判庭，或由他人代替原陳述人到庭而以原陳述
    人審判外之陳述作為其庭上陳述之內容，且用來證明該陳述內容是否為真實的證
    據。就本件而言，舉證之一方若引述證人何真慕陳述之目的，是用來證明該陳述
    所直接主張本案犯罪事實內容之真實性，方屬傳聞證據。依英美法及日本通說
    ，即使以他人敘述作為內容之陳述，如認不是用來證明該陳述內容是否真實之類
    型，自始即非屬傳聞證據，不受傳聞法則之拘束（參王兆鵬等著，傳聞法則理論
    實踐，第五十頁以下，元照出版）。審判外之陳述，當待證事實與該陳述內容之
    真實性無關者，自始即不生適用傳聞法則之問題，亦即當要證明該陳述本身之存
    在時，陳述本身是待證事實時，該項陳述並非傳聞。是證人何真慕於警詢中提及
    曾聽聞被告提及被告曾進入瓦斯行搶得現金，所聽聞之被告陳述內容，若非直接
    用以證明被告有為本件之犯行，目的上只是說明：「證人丁○○曾聽警員提及被
    告之同夥有說出被告曾去搶瓦斯行」一節，即非傳聞證據。另依司法院函頒之
    「法院辦理刑事訴訟案件應行注意事項」第八九點亦謂「提出被告以外之人於審
    判外之言詞或書面陳述，作為證據以證明其所敘述之事項為真實，該被告以外之
    人於審判外之陳述應屬傳聞證據」，其中「作為證據以證明其所敘述之事項為真
    實」，即係以「目的性限制」定義傳聞證據。是依前開、部分之說明，證人
    何真慕於警詢中之證詞，僅係用以證明證人丁○○曾於警詢中聽聞警員提及「被
    告之同夥有說出被告曾去搶瓦斯行」一節，並非直接以證人丁○○聽聞警員轉述
    證人何真慕證述之證述內容作為認定被告犯罪之證據，而法院亦非據此即論以被
    告罪刑，是證人何真慕上開警詢中所為之陳述，非屬傳聞證據，並可用以證明證
    人丁○○並非在警詢中故意為虛偽不實之陳述或指認，是自難以證人丁○○於警
    詢中之指訴有此瑕疵，而遽認證人丁○○於原審法院審理中所為之證述，不得採
    信；又證人丁○○於偵查中並未曾指認被告，是辯護人上開所稱證人丁○○於偵
    查中之指認有問題之抗辯，容有誤會，附此敘明。
  (3)再證人丁○○於警訊中已指稱：「我能當場指認他就是那時持刀強盜我的人。」
    、「因他當時強盜我時並沒有蒙面，所以我可以很清楚看到他的長相，這件是讓
    我印象深刻，所以今天在刑事組裡我可以馬上認出他來。」（見岡山分局警卷第
    二十二頁），復於檢察官偵查中稱：「我在刑事組已經指認過了，確實是他，只
    是他變胖變白。」、「我看他確實是當天行搶的人：：」（見九十二年度偵字第
    二四三七九號偵查卷第九頁），再於原審法院審理中為明確辨識被告是否即為當
    日至「信安瓦斯行」為強盜之人，曾要求原審法院准予其直接與被告對話，並與
    被告直接對話三分鐘，證人於對話過程中觀察被告說話之神情及說話之速度後，
    仍指認被告即為當日對其為強盜犯行之人（見原審法院同日審判筆錄第十一、十
    二頁），而參諸證人於原審法院同日審理中所另證述：當日對其行搶之人，是一
    個帶一頂鴨舌帽，說話的態度很客氣的人；搶匪當日是持一支白鐵材質有鋸齒狀
    ，類似米達尺之不詳利器；及其其前後遭搶之過程約有十多分鐘等情，證人當日
    與對其為強盜犯行之人，既在同一空間近距離相處十多分鐘，其間並有多次對話
    ，是其可以明白清楚記得對其為強盜犯行之人之穿著特徵、該人所持用以強盜之
    兇器及該人說話之聲音、語氣與說話之速度，衡諸常情，並無違背一般之經驗法
    則。又證人於原審法院審理中曾明白證稱：其在警局時並無法明確指認被告即為
    當日對其為強盜犯行之人，已見前述，且證人為恐冤枉他人，請求原審法院准其
    直接與被告對話，亦如前述，是觀諸證人作證時小心謹慎之態度，及證人並未因
    為警詢筆錄記載其在警局時可明確指認被告，即否認其在警局時確實無法明確指
    認被告等情，足見被告於原審法院審理中所為之指認確係經過其仔細之觀察，將
    其對於過往發生之客觀歷史事實之所見所聞，向審判庭報告，是證人於警訊、偵
    查及原審法院審理中所為一致之證述，應可採信。
  (4)綜上所述，證人丁○○於原審法院審理中所為指證被告攜帶兇器加重強盜之犯行
    ，應可採信，被告此部分犯行足堪認定。
  (二)就犯罪事實(二)之部分：
  (1)被害人丙○○、黃蔡金，係於右揭事實欄所載之時、地購物完畢，將購得之物品
    放入其所駕駛之車號九Ｓ—二六七九號自小客車後行李箱之際，被告與證人即共
    犯林國精共乘機車一部行經該地時，認有機可乘，便由林國精騎機車在自小客車
    左前車門旁把風，被告則自身上拿出西瓜刀一把，下車以西瓜刀抵住被害人丙○○大腿，向被害人丙○○恐嚇稱：「妳錢拿出來，否則刀子就砍下去」等語，並
    喝令被害人丙○○進入上開自小客車駕駛座、被害人黃蔡金懷抱幼子進入右後座
    ，被告亦一同進入自小客車右前座，繼續持西瓜刀喝令丙○○、黃蔡金交出金錢
    ，至使被害人丙○○、黃蔡金不能抗拒，而由被害人丙○○交付二千四百元、三
    星牌行動電話一支（序號：000000000000000號），嗣因林國精
    在車外提醒被告應取走自小客車鑰匙，被告隨即下車繞到駕駛座旁並坐上林國精
    所騎之機車，喝令被害人丙○○交出自用小客車鑰匙，被害人丙○○在無法抗拒
    之情形下，將鑰匙交予被告，被告隨即取走該鑰匙，並強取被害人丙○○左手腕
    上之手錶一只後，被告及證人林國精二人隨即共乘機車逃離現場，並在距離現場
    不遠處將車號九Ｓ—二六七九號自小客車鑰匙丟棄於路旁等情，業據被害人即證
    人丙○○、黃蔡金於警詢、及原審法院審理中證述明確（見左營分局警卷；原審
    法院九十二年七月一日訊問筆錄九十二年八月二十八日審判筆錄），核與共犯即
    證人林國精於警詢中所述：本件強盜犯行，係甲○○提議，．．．，我騎機車把
    風接應，甲○○下手持西瓜刀行搶，西瓜刀係甲○○所有，搶得之手機是我以我
    一人之名義變賣等語（見左營分局九十二年一月十七日警詢筆錄），偵查中所證
    ：確實是甲○○與我共同為本件強盜犯行，我之前是因為害怕甲○○報復，對我
    家人不利，才不敢講實話等語（見偵查卷第四十八頁），及原審法院調查中所證
    ：在強盜被害人之後，甲○○有給伊三百元，及伊在警詢中所為之陳述，確實屬
    實等語（見原審法院九十二年七月一日訊問筆錄），證人即通訊行老闆王權智於
    警詢中所述：三星牌行動電話一支（序號：000000000000000號
    ），係林國精於九十一年十二月十三日十七時三十分許持至伊店裡變賣，當時成
    交價格為三千元等語大致相符，並有贓物認領保管收據一紙附卷足憑，足認被告
    甲○○與共犯即證人林國精確有在上述時、地，由被告甲○○持西瓜刀，共同強
    盜被害人丙○○、黃蔡金，至使被害人丙○○、黃蔡金不能抗拒，由丙○○交付
    暨被告強取上述財物得手，而被害人黃蔡金則因未攜帶財物而未交付任何財物，
    並由林國精持強盜所得之手機賣得三千元，將強盜及變賣所得之財物共同花用完
    畢之事實，應堪認定。
  (2)辯護人雖以：被害人丙○○於警詢時並無法明確指認下手為強盜犯行者，即為被
    告，何以在原審法院調查中卻能清楚指認，是被害人丙○○之指認有違常情，及
    證人即共犯林國精曾在偵查中供稱：並非甲○○與伊共同為強盜犯行云云，其所
    為之證述前後有矛盾之處，是證人即共犯林國精之證述不可採信等情，認被告並
    未涉犯本件強盜犯行云云。惟查：證人即被害人丙○○於警詢時並無法明確指認
    下手為強盜犯行者，即為被告，係因當時在警局係隔著雙向玻璃遠遠指認，而在
    原審法院調查中卻能清楚指認，係因距離較近之緣故，業經證人即被害人丙○○
    於原審法院審理中證述明確（見原審法院九十二年八月二十八日審判筆錄），是
    證人即被害人丙○○所為之證述尚與常情無違，應可採信。又本件共犯即證人林
    國精於偵查中雖曾證稱：並非被告與伊共同為強盜犯行云云，然證人林國精於偵
    查中亦曾證稱：確實是甲○○與我共同為本件強盜犯行，伊之前是因為害怕甲○○報復，對伊家人不利，才不敢講實話等語，已如前述，是證人林國精係因害怕
    被告之報復，始會有陳述反覆之情形，且證人林國精於警詢時，即已清楚明確交
    待渠等二人犯案之過程，衡諸常情，於警詢中所為之陳述，一般均係在較無防備
    之情形下所為，可信度較高，是亦難以證人林國精於偵查中曾為上開有利被告之
    陳述，即據此作對被告有利之認定。
  (3)再被告雖以前詞置辯，而證人即被告之母王曾秀女於原審法院調查中亦證稱：被
    告於九十一年十二月十三日自早上四點多與伊一起做生意到下午一點多，被告當
    日並未出門云云，然被告自警詢、偵查均未曾聲請傳喚證人王曾秀女，直至原審
    法院審理中始聲請傳喚，且被告所為右開犯行，業經證人黃秀芬、林國精證述明
    確，亦如前述，是被告所為之辯解及證人王曾秀女所為之證述，即難為本院所採
    信。況，證人王曾秀女固於原審法院審理中證稱：被告在案發當日與伊一起做生
    意到下午一點多云云，惟本案發生之時間為下午四點多，是證人王曾秀女之上開
    證述，亦無法作為被告在案發當日之不在場證明，是被告此部分之辯解，尚不足
    採信。
  (4)被害人於本院行準備程序時亦指認被告當時有在現場，雖其同時表示當時行搶的
    人有一個高、一個小，是比較小的人拿刀抵住被害人並且行搶的云云。而經本院
    當場勘驗林國精及被告甲○○之身高，二人身高大致相等，並無所謂一個高、一
    個小之情形，惟被害人就此部分認知雖與事實不符，但以當時被強盜之情形，並
    無法詳細比較其身高，僅憑印象而為陳述，難免在枝節上與事實出入，尚不能僅
    因此部分之指認與事實有所出入，遽認其指認不可採，而為被告有利之認定。又
    證人即同案被告林國精於本院審理中雖證稱：「檢察官偵查及原審審理中，是因
    與被告甲○○有金錢糾紛，害怕甲○○會去找我家人，對我家人不利，才會誣指
    甲○○」、「被告有欠甲○○錢，是向甲○○借錢去買海洛因」、「共犯是另外
    一個叫西瓜的人」云云，但查林國精於警詢、偵查及原審審理中均指認係與被告
    共犯，雖林國精於檢察官偵查中曾一度否認被告係共犯，但其後即表示確實是被
    告甲○○與其共同行搶無訛。且林國精在偵查中否認被告甲○○共同行搶時，係
    指認一名叫「國仔」之人共犯，乃於本院審理中改稱是「西瓜」之人共犯，前後
    互有矛盾。又經本院隔離訊問結果，林國精證稱：「是在楠梓區援中港廟宇前的
    廣場借」、「有時是在援中港的家」、「大約借三次、每次大約一萬元，大約三
    萬元」云云，而被告則稱：「林國精是在援中港德中路路旁的檳榔攤，向我借三
    萬元，是一次向我借三萬元」等語，其彼此間亦互有不符，是林國精於本院審理
    中所為之證言，亦顯係事後迴護之詞，不足採信。
  (5)綜上所述，此部分被告所為之共同攜帶兇器強盜犯行之犯罪事證明確，應予依法
    論科。
三、查被告於於上述犯罪事實欄(一)、(二)所載時、地分別與不詳名籍之成年男子強取被
    害人丁○○財物之際，係持白鐵材質，具有鋸齒狀，鋒利、質硬，客觀上足對人
    之身體、生命構成威脅之不詳利器一支為之，該支不詳利器屬兇器無訛；與同案
共犯林國精強取被害人丙○○財物之際，係持鋒利、質硬，客觀上足對人之身體
    、生命構成威脅之西瓜刀一把為之，是該把西瓜刀亦屬兇器無訛；另被害人丁○○、丙○○、黃蔡金於遭被告持上述兇器強盜之際，心理顯已極端畏懼不敢反抗
    而任由被告予取予求，是被害人丁○○、丙○○、黃蔡金在上開情狀下已達喪失
    意思自由及不能抗拒之程度，殆無疑義。是核被告前開犯罪事實欄(一)所為，係犯
    刑法第三百三十條第一項、刑法第三百二十一條第一項第三款之意圖為自己不法
    所有，攜帶兇器，以強暴至使不能抗拒，而取他之人財物及使他人交付其物既遂
    罪；被告前開犯罪事實欄(二)所為，係犯刑法第三百三十條第一項、第二項、刑法
    第三百二十一條第一項第三款之意圖為自己不法所有，攜帶兇器，以強暴至使不
    能抗拒，而取他人之物及使他人交付其物既遂罪及未遂罪。又被告與前述不詳名
    籍成年男子就上述犯罪事實(一)之加重強盜犯行；被告與共犯林國精就上述犯罪事
    實(二)之加重強盜罪之犯行，分別有犯意之聯絡，及行為之分擔，為共同乙犯。再
    被告以一強盜之犯行，同時侵害被害人丙○○、黃蔡金，為同種想像競合犯，應
    從一重之加重強盜既逐罪論處。另被告上開所為二次加重強盜之犯行，時間緊接
    ，觸犯基本構成要件相同之罪，顯係出於概括之犯意為之，為連續犯，爰依刑法
    第五十六條之規定以一罪論，並加重其刑。又被告前因違反肅清煙毒條例案件，
    經原審法院以八十三年度訴字第二九八０號判處有期徒刑三年一月確定，甫於民
    國八十七年一月十三日執行完畢，其於有期徒刑執行完畢後五年內，再犯本件有
    期徒刑以上之罪，為累犯，依法應加重其刑。起訴書雖僅起訴犯罪事實(二)部分之
    犯行，惟公訴檢察官於原審法院審理中，基於本案卷內所附之資料，認被告所涉
    犯之犯罪事實(一)部分之犯行，有連續犯之裁判上一罪關係，而聲請擴張此部分之
    犯罪事實，請求併予審理，核與上開法律規範意旨相符，應予准許，附此敘明。
四、原審因依刑法第二十八條、第五十六條、第三百三十條第一項、第三百二十一條
    第一項第三款、第五十五條、第四十七條之規定，並審酌被告之強盜犯行，除侵
    害被害人丁○○、丙○○之財產法益外，對於被害人丁○○、丙○○、黃蔡金之
    生命安全更造成莫大之威脅，其惡性非輕；被告於法院審理中均矢口否認犯行，
    顯見其犯罪後未具悔意，犯後態度不佳及其他一切情狀，量處有期徒刑九年。及
    敘明上開供被告為加重強盜犯行所用白鐵材質具有鋸齒狀之不詳利器一支，並無
    證據證明為被告所有；上述供被告為加重強盜犯行之西瓜刀一把，於被告作案後
    ，已遭丟棄，業據林國精於警訊時供明在卷，並未扣案，且亦無證據證明係被告
    共犯林國精所有，就白鐵材質具有鋸齒狀之不詳利器一支及西瓜刀一把均不另為
    沒收之諭知。認事用法，核無不合，量刑亦屬妥適。被告上訴意旨，仍執前詞，
    否認犯罪，指摘原判決不當，為無理由，應予駁回。
據上論結，應依刑事訴訟法第三百六十八條，判決如主文。
本案經檢察官羅建勛到庭執行職務。
中      華      民      國    九十三    年      七      月    二十二    日
                              臺灣高等法院高雄分院刑事第九庭
                                  審判長法官  張明松
                                        法官  郭玫利
                                        法官  任森銓
右乙本證明與原本無異。
如不服本判決應於收受本判決後十日內向本院提出上訴書狀，其未述上訴理由者，
並得於提起上訴後十日內向本院補提理由書狀（均須按他造當事人之人數附繕本)「
切勿逕送上級法院」。
                                      書記官  蘇恒仁
中      華      民      國    九十三    年      七      月    二十二    日
附錄本案論罪科刑法條全文︰
刑法第三百三十條第一項
犯強盜罪而有第三百二十一條第一項各款情形之一者，處七年以上有期徒刑。
刑法第三百二十一條第一項第三款
犯竊盜罪而有左列情形之一者，處六月以上、五年以下有期徒刑：
三  攜帶兇器而犯之者。
